臺灣桃園地方法院刑事判決　　　　　　　 96年度易字第235號
公　訴　人　臺灣桃園地方法院檢察署檢察官
被　　　告　甲○○
上列被告因竊盜案件，經檢察官提起公訴（96年度偵字第1866號
），被告於準備程序中為有罪之陳述，本院合議庭裁定由受命法
官獨任進行簡式審判程序，判決如下：
    主  文
甲○○共同攜帶兇器竊盜，處有期徒刑壹年，減為有期徒刑陸月
，扣案電線剪貳支沒收；又共同竊盜，處有期徒刑拾月，減為有
期徒刑伍月；應執行有期徒刑拾壹月，扣案電線剪貳支沒收。
    事  實
一、甲○○與某不詳真實姓名年籍而綽號「龍肯」之成年男子，
    共同基於意圖為自己不法所有之犯意聯絡，先於民國95年12
    月26日凌晨0 時50分許，至桃園縣龜山鄉○○路23號之德威
    龍股份有限公司（下稱：德威龍公司），由甲○○在旁把風
    ，「龍肯」則持其所有客觀上足以對人之生命、身體、安全
    構成威脅之電線剪2 支，竊得德威龍公司所有而交由丙○○
    管領持有之電纜線1 捆及鐵門1 扇。甲○○與「龍肯」另基
    於意圖為自己不法所有之犯意聯絡，於同日凌晨1 時15分許
    ，在上址德威龍公司前，由「龍肯」以來源不詳之鑰匙1 支
    ，竊取乙○○管領持有之車號24 52- FG 號自用小貨車（車
    主為立明球賽凡爾企業股份有限公司），甲○○則在旁把風
    ，得手後用以載運前揭電纜線及鐵門。嗣於95年12月28日下
    午1 時許，警方在桃園縣龜山鄉○○路與兔坑路口查獲甲○
    ○，並扣得上開電線剪2 支，始悉上情。
二、案經桃園縣政府警察局龜山分局報請臺灣桃園地方法院檢察
    署檢察官偵查起訴。
    理  由
一、上開事實業據被告甲○○坦承不諱，並經證人丙○○、乙○
    ○於警詢時證述綦詳，且有贓物認領保管單、現場照片及贓
    物照片在卷可考，復有電線剪2 支（起訴書誤載為1 支）扣
    案可佐，足徵被告之自白與事實相符。
二、按刑法第321 條第1 項第3 款之攜帶兇器竊盜罪，係以行為
    人攜帶兇器竊盜為其加重條件，此所謂兇器，其種類並無限
    制，凡客觀上足對人之生命、身體、安全構成威脅，具有危
    險性之兇器均屬之，且祇須行竊時攜帶此種具有危險性之兇
    器為已足，並不以攜帶其刑切時之初有行兇之意圖為必要（
    最高法院79年臺上字第5253號判例要旨參照）。查被告甲○
    ○與「龍肯」行竊時所攜帶之電線剪2 支，為金屬製品，且
    質地堅硬、刀鋒銳利，足見該等物品在客觀上對人之生命、
    身體、安全顯足以構成威脅，是被告攜帶上開工具行竊，自
    屬攜帶兇器竊盜。核被告攜帶上開電線剪竊取德威龍公司之
    電纜線1 捆及鐵門1 扇，係犯刑法第321 條第1 項第3 款之
    攜帶兇器竊盜罪。而被告竊取乙○○持有之自用小貨車之犯
    行，被告於警、偵訊時均供稱係「龍肯」以鑰匙發動引擎行
    竊，並無證據足資證明其等行竊時亦有攜帶上開電線剪之情
    事，雖被告於本院審理時另陳稱：「龍肯」偷車時好像有帶
    螺絲起子云云，然被告前後供述既屬不一，且其於本院審理
    時又係以「好像」為其陳述之方式，是「龍肯」行竊上開車
    輛時是否確有攜帶螺絲起子之情形，尚非無疑，依「罪證有
    疑，利歸被告」之原則，被告行竊上開自用小貨車所為，應
    係犯刑法第320 條第1 項之普通竊盜罪。檢察官認被告行竊
    自用小貨車之犯行，係犯刑法第321 條第1 項第3 款之攜帶
    兇器竊盜罪，稍有未洽。被告就上開竊盜犯行，與「龍肯」
    間有犯意聯絡及行為分擔，為共同正犯。被告上開2 次竊盜
    犯行，雖係在密接之時間、空間內為之，但因係侵害不同被
    害人之財產法益，應予分論併罰。檢察官認應論以接續犯之
    實質上一罪，容有誤會。爰審酌被告前有贓物、竊盜及毒品
    前科，素行不佳（見前揭臺灣高等法院被告前案紀錄表），
    兼衡其犯罪之手段、所竊得財物之價值、對被害人所生之損
    害，及其犯後態度等一切情狀，各量處如主文所示之刑。又
    中華民國九十六年罪犯減刑條例已於96年7 月16日實施，因
    被告犯罪時間係在96年4 月24日以前，爰併依該條例第2條
    第1 項第3 款之規定各減其宣告刑二分之一，且依該條例第
    10條之規定，就減得之刑部分定其應執行刑。扣案之電線剪
    2 支為共犯「龍肯」所有而供其等犯罪所用，應依刑法第38
    條第1 項第2 款之規定宣告沒收。至「龍肯」用以行竊自用
    小貨車之鑰匙1 支，因無證據足資證明為被告或「龍肯」所
    有，不予宣告沒收。
三、另查，本件被告前雖有贓物、竊盜及毒品前科，然其刑之執
    行均係在本件竊盜犯行之後，易言之，被告就刑罰之適應性
    如何，仍有待觀察，自難遽認其係不具刑罰之適應性，無法
    憑此以達矯治之效而須另謀處遇方法之必要，因之，本院審
    酌結果認為仍給予被告刑罰教育以查其效之機會為妥，公訴
    人請求依刑法第90條第1 項之規定，諭知於刑之執行前令入
    勞動場所強制工作，尚無必要，併此敘明。
四、本件被告所犯為死刑、無期徒刑、最輕本刑3 年以上有期徒
    刑之罪或高等法院管轄第一審案件以外之罪，被告於本院行
    準備程序時並就被訴事實為有罪之陳述，經聽取檢察官及被
    告之意見後，依刑事訴訟法第273 條之1 第1 項之規定，本
    院合議庭裁定本件改依簡式審判程序，並由獨任法官進行審
    理，末此敘明。
據上論斷，應依刑事訴訟法第273 條之1 第1 項、第299 條第1
項前段，刑法第28條、第320 條第1 項、第321 條第1 項第3 款
、第51條第5 款、第38條第1 項第2 款，中華民國九十六年罪犯
減刑條例第2 條第1 項第3 款、第7 條、第10條，判決如主文。
本案經檢察官許曉微到庭執行職務。
中　　華　　民　　國　　96　　年　　11　　月　　30　　日
                刑事第十一庭    法　官  魏于傑
上正本證明與原本無異。
如不服本判決，得於收受判決正本後10日內，向本院提出上訴狀
。
                                書記官  林怡君
中　　華　　民　　國　　96　　年　　12　　月　　3 　　日
本案論罪科刑主要法條：
中華民國刑法第320條第1項
（普通竊盜罪）
意圖為自己或第三人不法之所有，而竊取他人之動產者，為竊盜
罪，處 5 年以下有期徒刑、拘役或 5 百元以下罰金。
中華民國刑法第321條
（加重竊盜罪）
犯竊盜罪而有左列情形之一者，處 6 月以上、 5 年以下有期徒
刑：
一  於夜間侵入住宅或有人居住之建築物、船艦或隱匿其內而犯
之者。
二  毀越門扇、牆垣或其他安全設備而犯之者。
三  攜帶兇器而犯之者。
四  結夥三人以上而犯之者。
五  乘火災、水災或其他災害之際而犯之者。
六  在車站或埠頭而犯之者。
前項之未遂犯罰之。
